【裁判字號】    95,訴,61
【裁判日期】    951031
【裁判案由】    拆屋還地
【裁判全文】
臺灣宜蘭地方法院民事判決                95年度訴字第61號
原      告  丁○○
訴訟代理人  林國漳律師
被      告  乙○○
            戊○○
共      同
訴訟代理人  廖學興律師
上列當事人間請求拆屋還地事件，本院業於民國95年10月17日言
詞辯論終結，爰判決如下：
    主      文
原告之訴及假執行之聲請均駁回。
訴訟費用由原告負擔。
    事實及理由
一、原告起訴主張之意旨：
  (一)坐落宜蘭縣礁溪鄉○○段204、205地號為原告丁○○所有，
    惟被告兩人無正當權源，被告乙○○竟於該玉田段204 地號
    土地上興建附圖所示編號F之中庭雨棚（面積20 平方公尺）
    、編號G之鐵皮屋（面積84平方公尺）、編號B-1之二層鋼筋
    混凝土加強磚造建物（面積2平方公尺）及於同段205地號土
    地上興建附圖編號B之二層鋼筋混凝土（面積57 平方公尺）
    ；被告戊○○則於204地號土地上興建附圖編號A之一層鋼筋
    混凝土加強磚造房屋（面積93平方公尺）及在同段205 地號
    土地上興建編號A-1之一層鋼筋混凝土加強磚造房屋（ 面積
    31平方公尺），原告自得依民法第767 條規定訴請被告兩人
    拆屋還地。
  (二)本件被告雖不否認有上述占用之事實，惟主張被告於民國69
    年7 月14日即在系爭土地上建築房屋，迄今已逾20多年，而
    認原告未表示任何異議，並主張原告同意被告使用云云。然
    則原告對被告使用上開土地曾多次表示異議，均遭被告置之
    不理，尤其即使原告未提出異議，亦僅於符合民法第796 條
    越界建築之要件時，始得主張其權利，惟本件被告之房屋均
    不符合民法第796 條之要件，自無該條文之適用，且原告亦
    否認曾同意被告使用上開土地，被告主張原告同意，自應負
    舉證責任。況被告亦無法舉出其占有上開土地之正當權源，
    洵屬無權占有，原告當得請求拆除，並返還土地。
  (三)至於系爭205 地號土地，於土地登記謄本上雖有登記38年收
    件，權利範圍：全部，存續期間：不定期限，設定權利範圍
    97.95 平方公尺之地上權，惟經原告調取系爭建物之原始登
    記資料上註明「無他項權利」，及於他項權利記載欄亦為空
    白，並無地上權之記載，顯見此地上權登記之不實，自屬無
    效之登記，被告等人之建物當為無權占有。被告雖抗辯被告
    父親黃崇坤確實於38年11月23日遞件申請設定地上權，宜蘭
    地政事務所亦於39年9月1日為地上權設定在案云云。然則從
    被告檢附之資料，並無法看出此等資料係申請地上權登記，
    觀諸相關資料，被告之父應僅係申請建築改良物之登記而已
    ，並非申請地上權登記。甚者，土地登記謄本上有關地上權
    登記日期係空白，亦非被告主張之39年9月1日，均足徵本件
    地上權登記之不實，當為無效。
  (四)為此爰依民法第767條之規定，聲明請求：
  1.被告乙○○應將坐落宜蘭縣礁溪鄉○○段204 地號土地上之
    宜蘭縣地政事務所測量編號F中庭上之遮雨棚（ 面積20平方
    公尺）、編號G之鐵皮屋（面積84平方公尺）、編號B-1之二
    層鋼筋混凝土加強磚造建物（面積2 平方公尺）及坐落同段
    205地號土地上編號 B之二層鋼筋混凝土（ 面積57平方公尺
    ）予以拆除，並將土地返還原告。
  2.被告戊○○應將坐落宜蘭縣礁溪鄉○○段204 地號土地上編
    號 A之一層鋼筋混凝土加強磚造房屋（面積93平方公尺）及
    同段205地號土地編號A-1之一層鋼筋混凝土加強磚造房屋（
    面積31平方公尺）予以拆除，並將土地返還原告。
  3.原告願供擔保請准為假執行宣告。
二、被告答辯之意旨：
  (一)宜蘭縣礁溪鄉○○段204及205地號土地上共計四棟鋼筋混泥
    土加強磚造建物，面對建物由右至左，門牌號碼分別為：礁
    溪鄉○路○路1-1號（即附圖所示編號D及D-1）、1-2號（即
    附圖所示編號C）、1-3號（附圖所示編號B、B-1），最左邊
    之建物則無門牌號碼（即附圖所示編號A、A-1）。其中B、C
    、D建物為外觀相同之二層樓建物，並坐落於205地號；A 建
    物則為一層樓建物，橫跨於204及205地號之土地。此外，於
    A、B建物後方的二棟相連鐵皮頂建物（與主建物分離，另有
    獨立之出入口，具獨立性），編號為G，其與主建物A、B 之
    間尚搭建鋼板遮雨棚及單面牆壁（有門供出入），作為連接
    主建物與G建物間之中庭通道，編號為F。而F及G建物均坐落
    於204地號之土地。其中C 建物為原告所有及使用，B、F、G
    建物為被告乙○○所有及使用，A建物則為被告戊○○（ 乙○○之子）所有及使用；另D 建物為訴外人甲○○（原告之
    弟）所有及居住。
  (二)建物B、C、D 為連棟使用「共同壁」且外觀相同之二層樓建
    物，並分由被告（建物B）與原告（建物C）同時相鄰居住，
    數十年來原告均未表示任何異議，足證被告於興建系爭建物
    時，原告係同意被告有權使用系爭土地。其次，建物A 之外
    觀雖與建物B、C、D不同，惟A、B、C、D 四棟相連，且為共
    同壁，原告亦相鄰而居，卻從未表示任何異議，顯見原告早
    於被告興建建物A時，即同意被告有權使用系爭土地。
  (三)建物G 是係同時建造之兩棟相連鐵皮屋頂建物，因其相連之
    共同壁下半部係由被告乙○○所建造，而原告於嗣後再延伸
    建造牆壁之上半部，所以共同壁外觀呈現下半部較深、上半
    部淺之兩節顏色，更因該兩棟相連之增建物的屋頂係一體成
    型，並無區隔，應為同時建造。另建物F 之鋼板雨遮未有區
    隔係一體成型，並為同時建造，並以建物G 之共同壁中心作
    為分界，靠近建物B 後方之雨遮及牆面為被告乙○○所有，
    反之，靠近建物C 則可能為原告所有。顯見建物G及F之興建
    係經原告之同意協助，甚至是由原告與被告共同興建。顯見
    原告應有同意被告使用系爭建物所坐落之系爭204號土地。
  (四)被告就宜蘭縣礁溪鄉○○段205地號土地有地上權存在：
  1.被告父親黃崇坤確實於38年11月23日就系爭宜蘭縣礁溪鄉○○段205地號土地遞件申請並設定地上權（收件號第1697 號
    ），此除有原土地所有人吳阿土之同意用印外，並有台北縣
    政府宜蘭地政事務所核准公文可稽，另於台北縣政府（宜蘭
    地政事務所）土地登記簿、宜蘭縣土地登記總簿、宜蘭縣土
    地登記簿以及系爭土地之土地登記謄本，均有權利人為黃崇
    坤之地上權登記，足資證明系爭建物設立於系爭土地上，確
    有法律上使用之權源存在。
  2.原告主張系爭建物之原始登記資料上註明「無他項權利」，
    而認土地登記謄本上所載38年收件所為之地上權之登記不實
    云云。惟所謂建物登記資料上「無他項權利」，應係指「建
    物本身」並未設有他項權利而言，而非系爭土地未設有他項
    權利。至於「地上權」係一種對於土地使用限制之物權，屬
    對「土地」所為之權利設定，而非是對於「建物」之權利設
    定。換言之，地上權係設定於「土地」而非建物，所以建物
    之他項權利無「地上權」登記，乃屬當然。
  3.準此，原告顯然對於建物登記規範有所誤認，不足證明前述
    各該土地登記簿、土地登記謄本有何登記不實之情事，其主
    張難認有理，應予駁回。
  (五)宜蘭縣礁溪鄉○○段204及205地號之土地實為被告乙○○、
    原告及訴外人甲○○（原告之弟）所共有，被告乙○○與原
    告係因「借名登記」之無名契約關係，將系爭土地2分之1應
    有部分所有權登記於原告名下，非無權占有系爭土地：
  1.按「…借名登記契約係著重當事人間之信任關係之之無名契
    約，登記名義人亦有為真正所有權人處理事務之本旨，應類
    推適用民法有關委任契約之規定。」、「倘權利人僅以其購
    買之不動產，名義上登記於他人名下，該他人自始未負責管
    理、處分，而將該不動產之管理、使用、處分悉由權利人自
    行為之，即係側重於權利人與該他人間信任關係之純粹『借
    名登記』契約，苟其內容不違反強行規定或公序良俗者，該
    『借名登記』之無名契約，在性質上應與委任契約同視，除
    契約內容另有約定外，自可類推適用民法上有關委任契約之
    相關規定」。最高法院95年度台上字第1037號民事判決以及
    最高法院94年度台上字第953號民事判決分別著有明文。
  2.原告丁○○、被告乙○○及訴外人甲○○等三人實為兄弟關
    係，其父黃崇輝與黃崇坤亦為兄弟關係，因黃崇坤並無子嗣
    ，所以收養被告乙○○為養子。而原告之父黃崇輝與被告乙○○之（養）父黃崇坤既為兄弟關係，故系爭第204及205地
    號土地之所有權實為黃崇輝與黃崇坤各有2分之1應有部分。
    而系爭土地之所以登記於原告名下，係因原告為家中長子，
    負有傳承香火、祭祀祖先之責，故以「借名登記」之方式登
    記於原告名下，然該不動產之管理、使用、處分仍悉由權利
    人黃崇輝與黃崇坤自行為之，此有下述二事足茲證明：(1)系
    爭土地原為訴外人吳阿土所有，基於「買賣關係」於50年 1
    月12日移轉登記於原告名下，惟原告當時年僅23歲（原告為
    27年1月3日出生），並無購買系爭土地之資力，而係由真正
    權利人黃崇輝與黃崇坤所出資購買，僅名義上登記於原告名
    下。附帶一提者，原告所提系爭土地登記謄本上之登記日期
    雖為59年6 月20日，但其登記原因為「土地重劃」，故與此
    處之「移轉登記」時點無關，因此仍應以50年1 月12日作為
    移轉登記之時點。(2)系爭土地上之建物（宜蘭縣礁溪鄉○○
    村○路○路1號）亦為黃崇輝與黃崇坤所共有，應有部分各2
    分之 1，更足證明該基地（即系爭土地）之管理、使用、處
    分確為黃崇輝與黃崇坤自行為之。因此真正權利人應為黃崇
    輝與黃崇坤，而原告僅是借名登記契約下之登記名義人，並
    非真正權利人。
  3.又黃崇輝與黃崇坤死亡並經原告、被告乙○○及訴外人甲○○於繼承系爭土地權利後，黃崇坤對系爭土地2分之1所有權
    ，由其養子被告乙○○繼承；而黃崇輝之2分之1所有權由原
    告與訴外人甲○○共同繼承，因此原告與訴外人甲○○各自
    擁有系爭土地4分之1所有權。同時，原告與黃崇輝及黃崇坤
    所成立之借名登記契約，亦於繼承後由被告乙○○就應有部
    分，與原告繼續存在「借名登記」之無名契約關係。換言之
    ，就該系爭土地2分之1所有權部分，原告僅為登記名義人，
    真正權利人為被告，因此被告並非無權占有系爭土地。此外
    ，原告丁○○、被告乙○○及甲○○並訂有土地分管協議，
    各自依分管之範圍使用土地並建築房屋。
  4.另附圖編號A、B之建物為被告乙○○及其子戊○○所有，面
    積為183平方公尺，至建物C則為原告所有，面積97平方公尺
    ，建物D為訴外人甲○○所有，面積為96平方公尺。則建物A
    、B面積約佔該四棟建物之2分之1，而建物C約佔四棟建物 4
    分之1，建物D亦約佔四棟建物4分之1，其面積分配比例顯與
    其前述之土地應有部分以及分管協議相同，足證被告乙○○
    就系爭土地確有應有部分之權利並已與原告為分管協議之事
    實。
  5.系爭建物間為連棟使用「共同壁」之建物，除外觀相同外，
    甚至建物係由原告之子黃菖宥承包興建，且被告乙○○與原
    告相鄰居住，數十年來原告均未表示任何異議。亦可證明被
    告乙○○就系爭土地確有應有部分之權利並已與原告為分管
    協議之事實。
  (六)爰答辯聲明：請求駁回原告之訴及假執行之聲請；如受不利
    之判決，被告願供擔保請准免為宣告假執行。
三、兩造不爭執之事實：
    坐落宜蘭縣礁溪鄉○○段204、205地號為原告所有，被告乙○○於上揭玉田段204地號土地上興建如附圖所示編號F部分
    之中庭遮雨棚（面積20平方公尺）、及編號G 之鐵皮屋（面
    積84平方公尺）、編號B-1 之二層鋼筋混凝土加強磚造建物
    （面積2平方公尺），及於同段205地號土地上興建附圖所示
    編號B之二層鋼筋混凝土（面積57 平方公尺）；另被告戊○○則於204地號土地上興建使用附圖所示編號A之一層鋼筋混
    凝土加強磚造房屋（面積93平方公尺）及在同段205 地號土
    地興建使用附圖所示編號A-1 之一層鋼筋混凝土加強磚造房
    屋（面積31平方公尺）之事實，已據原告提出土地謄本為證
    （參卷第8-10頁），並經本院勘驗現場暨囑託宜蘭縣宜蘭地
    政事務所測量屬實，製有勘驗筆錄、照片、複丈成果圖可稽
    （見卷第60-77頁），復為兩造所不爭執，堪認為真正。
四、本件之爭點及法院之判斷：
    被告抗辯其等分別所有之A、A-1、B、B-1、G、F等建物或地
    上物，係基於共有權、地上權及使用借貸等權利而屬有權占
    有土地乙節，業為原告所否認，是經依民事訴訟法第268 條
    之1第2項規定，與兩造整理並確認本件應審酌之爭點為：被
    告分別所有之建物是否係有權占用原告所有之土地？（詳卷
    宗第48頁）茲判斷如下：
  (一)被告乙○○主張其為系爭玉田段204、205地號土地之共有人
    之一，基於共有權及分管協議，而屬有權占有部分：
  1.被告乙○○抗辯其亦為系爭土地之共有人，應有部分為2 分
    之1 ，係因借名契約而將其應有部分登記於原告名下，且被
    告因分管協議而得於土地上興建建物等語，惟此為原告否認
    ，且與土地謄本所載不符，從而被告自應就其為系爭土地所
    有權人之有利事實負舉證之責。然查，被告對於系爭玉田段
    204、205地號等兩筆土地係由原告之父黃崇輝及被告之父黃
    崇坤所共同購買乙情，並未提出任何事證以實其說；再者，
    依據土地謄本所示，系爭兩筆土地原為訴外人吳阿土所有，
    於50年1月12日以買賣為原因移轉登記於原告名下（ 參卷第
    95頁），故縱認該土地係由原告之父黃崇輝或他人出資購買
    ，但此可能係基於贈與契約、信託契約或其他法律關係而登
    記於原告名下，無法遽認係屬借名登記關係。況被告之父黃
    崇坤於38年11月23日起迄今即於其中玉田段205 地號土地上
    設定地上權，此可參見土地謄本即明（卷第95-101頁），而
    土地之地上權人與所有權人不可能同屬一人，否則即生權利
    混同而消滅之情事，從而依此亦應認被告之父黃崇坤並非系
    爭土地之共有人。被告徒以原告於土地移轉當時年僅23歲，
    並無購買系爭土地之資力云云，而主張原告與兩造支付黃崇
    輝、黃崇坤間有借名契約存在，尚嫌無據。
  2.次查，本件並未見被告持有系爭土地之所有權狀或其他表彰
    權利之證明文件，其顯無從就該兩筆土地行使處分權等之所
    有權能，此外亦未見被告曾經負擔兩筆土地之稅捐等義務，
    從而要與借名契約係指當事人約定，一方將其所有之財產，
    以他方為登記名義人辦理登記，但無使他方取得實質所有權
    或其他權利之意思，原所有權人仍享有不動產之管理、處分
    等權利暨應負擔土地所生義務之要件不符。
  3.又查，被告辯稱系爭土地上原有之宜蘭縣礁溪鄉○○村○路
    ○路1號建物屬訴外人黃崇輝與黃崇坤所共有，應有部分各2
    分之1等情，固有建物謄本可佐（見卷宗第126頁）。然該建
    物可能係因使用借貸關係，亦可能基於地上權或其他權利而
    為占有使用，且系爭土地與地上建物本無需為同一人所有，
    故被告以土地上原門牌號碼車路頭路1 號之建物係屬黃崇輝
    及黃崇坤共有之事實，進而主張204、205地號土地之真正權
    利人亦應為黃崇輝與黃崇坤兩人，原告僅是借名登記契約下
    之登記名義人，並非真正權利人等語，實屬速斷。
  4.此外，被告雖再主張兩造及訴外人甲○○等三人間訂有土地
    分管協議，各自依分管範圍使用土地並建築房屋等語，然依
    據證人甲○○證稱：「在民國59年我和原告丁○○說好要來
    分系爭土地，因為被告當時已經給我伯父收養，所以只有我
    和原告來講怎麼分土地，當時說好兩人一人一半土地所有權
    ，不過我沒有要求將土地登記一半給我。」、「民國59年分
    土地的時候也是由我和丁○○來約定。」、「（問：請求訊
    問證人原告與被告之間在何時及如何分配土地？）這個應該
    屬於上一代人的事情，我不清楚。」等語，及其所提出之鬮
    書內容（參卷宗第160- 163、172-175 頁），充其量僅能證
    明原告與訴外人甲○○兩人間曾就土地之所有權歸屬進行協
    議，然卻無法證明兩造之父黃崇輝及黃崇坤兩人間，或兩造
    與訴外人甲○○等三人間，曾經有土地分管之協議存在。
  5.準此，本件依據被告所提出之證據資料，尚無從證明其亦為
    系爭玉田段204、205地號土地之共有人且與原告間有一借名
    契約存在，以及土地共有人間已有分管協議之事實。從而被
    告乙○○抗辯其為系爭204、205地號土地之共有人之一，該
    土地業經共有人全體進行分管協議，被告基於土地共有權及
    分管協議，而得占有使用如附圖所示 A、A-1、B、B-1、F、
    G等範圍之土地等語，自非可採。
  (二)被告乙○○抗辯其就系爭玉田段205 地號土地具有地上權部
    分：
    經查，被告父親黃崇坤於38年11月23日以宜蘭地政事務所收
    件號第1697號就系爭礁溪鄉○○段205 地號土地設定權利範
    圍97.95 平方公尺、存續期間為不定期限之地上權之事實，
    已據被告提出台北縣土地登記簿、宜蘭縣土地登記總簿、宜
    蘭縣土地登記簿及土地登記謄本為證（卷第95-101頁）；另
    被告主張訴外人黃崇坤就該土地之權利業由被告乙○○繼承
    一事，因未見原告爭執，而被告兩人於系爭205 地號土地上
    所興建之建物面積，又未逾越前揭地上權之範圍，從而被告
    乙○○抗辯其因繼承該地上權，故被告乙○○及其子即被告
    戊○○於該205 地號土地上興建建物係屬有權占有等語，核
    非無據。且不動產物權，除有無效之原因外，一經登記即生
    效力；又稱地上權者，謂以在他人土地上有建築物，或其他
    工作物，或竹木為目的而使用其土地之權，民法第832 條已
    有明文規定，亦即地上權係屬對「土地」所為之權利設定。
    本件玉田段205 地號土地，既已設定地上權登記，自生該物
    權效力，縱使土地上建物之謄本上並無「地上權」之記載，
    亦無法排除上揭地上權之存在。故原告另提出所有權人為黃
    崇坤之建築改良物登記簿（卷第25、26頁），主張該建物之
    原始登記資料上註明「無他項權利」，可認系爭205 地號土
    地登記謄本上所載權利人為黃崇坤之地上權係登記不實云云
    ，委無足取。
  (三)被告抗辯基於使用借貸關係而為占有部分：
    查如附圖所示編號D、C、B（含B-1）、門牌號碼分別為車路
    頭路1-1、1-2、1-3 號等三棟兩層鋼筋混凝土加強磚造建物
    ，分屬訴外人甲○○、原告、被告乙○○所有，三棟建物係
    由該三人在69年間左右同時興建，並使用共同壁建造，三間
    房屋外觀大致相同之事實，已據證人甲○○到庭證述：「三
    間同時興建，大蓋在民國69年興建，最左邊之建物沒有門牌
    號碼，是後來才興建，這間興建時間我不記得。三間建物分
    別是三兄弟各自興建，因為我們三兄弟都在作土木，所以就
    各自興建自己的房子，因為一起興建，所以三個房子的外觀
    ，就講好大致一致。」等語綦詳（見卷第160 頁），並有勘
    驗筆錄及照片可稽（見卷第60、64、65頁）。另查，附圖所
    示編號A、A-1之一層鋼筋混凝土加強磚造建物，為被告戊○○嗣後所興建，然於建造當時，原告業已知悉，而未加以阻
    止乙情，亦有證人甲○○陳稱：「（問：被告興建最左邊沒
    有門牌的建物時，你和原告是否知情？）大家都住在那裡，
    所以都知道被告在興建建物，原告有無阻止對方興建，我不
    清楚。」等語，及證人庚○○、己○○分別結證表示：「當
    時我負責綁鋼筋。我當時參與興建的是馬路進來的第一間房
    子，…」、「我不認識原告，也不記得在當時是否有遇到他
    ，不過當時並沒有人阻止我們興建房屋。」、「我載運砂石
    當時並沒有遇到原告，也沒有人阻擋我們」、「我可以確定
    我有供應砂石的是最左邊沒有門牌的建物，以及後方的鐵皮
    屋」等語在卷足證（卷宗第162、163、166-167 頁）；至被
    告乙○○所有如附圖所示編號G 之鐵皮屋，更係與原告屋後
    所有之鐵皮屋（未一併測量）同時興建且使用共同壁附連，
    兩間鐵皮屋之屋頂屬一體成型，並無區隔，為同時建造，附
    圖所示編號F之中庭雨遮，亦與原告建物後方之中庭雨遮（
    亦未測量）未有區隔係一體成型，為同時建造，並共同構成
    足避風雨之中庭，供作原告與被告乙○○所有之屋後鐵皮屋
    與兩人分別所有車路頭路1-2號、1-3號建物間之聯絡通道暨
    庭院等事實，則經本院製有勘驗筆錄及照片可考（見卷第60
    -62、68-75頁）；且上揭附圖所示G 之鐵皮屋於興建時，除
    未遭原告阻止外，尚經原告之子黃菖宥負責該鐵皮屋之土木
    工程而為協助興建乙情，亦經負責搭建該鐵皮屋之證人丙○○在庭陳述甚詳（見卷第163-134 頁）。從而本件被告抗辯
    其等於興建如附圖所示編號A、A-1、B、B-1、F、G等建物或
    地上物時，均已獲得原告之同意，方未遭原告阻止，甚且同
    時一併興建該車路頭路1-2 號二層樓建物暨屋後中庭、鐵皮
    屋等情，堪認屬實，且縱認原告於被告等人興建上述建物時
    ，未有明示表示同意，至少已構成默示同意被告占有使用系
    爭土地。又使用借貸契約之成立，祇須當事人意思表示一致
    ，無論其為明示或默示，其契約即為成立，故本件原告自應
    受此拘束，其再訴請被告等二人拆屋還地，即非正當。
五、綜上所述，被告乙○○因於系爭礁溪鄉○○段205 地號土地
    上有權利範圍97.95 平方公尺之地上權存在，另被告兩人所
    有如附圖編號A、A-1、B、B-1、F、G等建物或地上物亦與原
    告間成立使用借貸關係，而屬有權占有等事實，既經認定，
    從而原告依據民法第767 條之法律關係，訴請被告乙○○應
    將坐落玉田段204地號土地上如附圖所示編號F之中庭雨棚（
    面積20平方公尺）、編號G之鐵皮屋（面積84 平方公尺）、
    編號B-1之二層鋼筋混凝土加強磚造建物（面積2 平方公尺）
    及坐落同段205地號土地上編號B之二層鋼筋混凝土（面積57
    平方公尺）予以拆除，並將土地返還原告；暨訴請被告戊○○應將系爭玉田段20 4地號土地上編號A（面積93 平方公尺
    ）及同段205地號土地編號A-1（面積31平方公尺）之一層鋼
    筋混凝土加強磚造房屋予以拆除，並將土地返還原告，均非
    有據，應予駁回。原告之訴既經駁回，其所為之假執行聲請
    亦失所依附，不應准許。
六、本件為判決基礎之事證已臻明確，兩造其餘攻擊防禦方法及
    證據，核與判決結果不生影響，不一一論究，附此敘明。
七、裁判費負擔之依據：依民事訴訟法第78條。
中    華    民    國    95    年    10    月    31    日
                  臺灣宜蘭地方法院民事庭
                      法  官  邱景芬
正本與原本無異。
如不服本判決應於判決送達後20日內提出上訴狀（須附繕本）。
中    華    民    國    95    年    10    月    31    日
                      書記官  邱美龍


司法院資訊處製作；財團法人民間司法改革基金會備份。
